臺灣臺南地方法院刑事判決             100年度簡上字第97號
上  訴  人
即  被  告  溫德發
上列上訴人即被告因賭博案件，不服本院100年度簡字第573號中
華民國100年3月24日第一審簡易判決（聲請簡易判決處刑書案號
：100年度偵字第2330號），提起上訴，本院管轄之第二審合議
庭判決如下：
    主  文
上訴駁回。
溫德發緩刑貳年，緩刑期內付保護管束，並應向公庫支付新臺幣
拾萬元，暨依執行檢察官之命令，向指定之政府機關、政府機構
、行政法人、社區或其他符合公益目的之機構或團體，提供捌拾
小時之義務勞務。
    事實及理由
一、本案經本院審理結果，認第一審判決以上訴人即被告溫德發
    觸犯刑法第268條之意圖營利供給賭博場所及意圖營利聚眾
    賭博罪、第266條第1項前段之賭博罪，依刑事訴訟法第499
    條第1項、第3項、第450條第1項、第454條第2項，刑法第26
    6條第1項前段、第268條前、後段、第55條、第41條第1項前
    段、刑法施行法第1條之1第1項、第2項前段，判處被告有期
    徒刑5月，並諭知如易科罰金，以新臺幣（下同）1000元折
    算1日，同法依刑法第38條第1項第2款之規定，沒收扣押物
    其認事用法及量刑均無不當，應予維持；並引用第一審判決
    書記載之事實、證據及理由（如附件）。
二、被告溫德發上訴意旨未指摘原審判決有任何認事用法違背法
    令之處，其空言提起上訴，為無理由，應予駁回。末查被告
    前未曾受有期徒刑以上刑之宣告，有臺灣高等法院被告前案
    紀錄表在卷可按，其因一時思慮未周，致罹此罪名，為警查
    獲後始終坦承犯罪，尚有悔意，經此起訴審判科刑，已足促
    其警惕，信無再犯之虞，本院認上開宣告之刑，以暫不執行
    為適當，爰併宣告緩刑2年，以啟自新，且為使被告於緩刑
    期內受充分之教化與輔導，預防其再度犯罪，而確實達成緩
    刑之目的，並宣告被告應向公庫支付新臺幣10萬元，暨於緩
    刑期內向指定之政府機關、政府機構、行政法人、社區或其
    他符合公益目的之機構或團體，提供80小時之義務勞務，另
    依刑法第93條第1項第2款之規定，併付保護管束。
據上論斷，應依刑事訴訟法第455條之1第1項、第3項、第373條
、第368條，刑法第74條第1項第1款、第2項第4款、第5款、第93
條第1項第2款，判決如主文。
本案經檢察官陳尹捷到庭執行職務。
中    華    民    國   100    年    7     月    6     日
                  刑事第九庭  審判長  法  官  林彥君
                                      法  官  周宛瑩
                                      法  官  莊玉熙
以上正本證明與原本無異。
本件不得上訴。
                                      書記官  余富誠
中    華    民    國   100    年    7     月    6     日
附錄本案論罪科刑法條全文：
中華民國刑法第266條第1項
（普通賭博罪與沒收物）
在公共場所或公眾得出入之場所賭博財物者，處1千元以下罰金
。但以供人暫時娛樂之物為賭者，不在此限。
中華民國刑法第268條
（圖利供給賭場或聚眾賭博罪）
意圖營利，供給賭博場所或聚眾賭博者，處3年以下有期徒刑，
得併科3千元以下罰金。